【裁判字號】    97,審抗,6
【裁判日期】    970909
【裁判案由】    本票裁定
【裁判全文】
臺灣臺北地方法院民事裁定               97年度審抗字第6號
抗  告  人  乙○○
相  對  人  荷商荷蘭銀行股份有限公司台北分公司
法定代理人  甲○○
代  理  人  丙○○
上列當事人間本票裁定事件，抗告人對於中華民國97年7月14日
本院97年度票字第24960號裁定提起抗告，本院裁定如下：
    主  文
抗告駁回。
抗告程序費用新臺幣壹仟元由抗告人負擔。
    理  由
一、按執票人向本票發票人行使追索權時，得聲請法院裁定後強
    制執行，票據法第123條定有明文。又本票執票人依上開法
    條之規定，聲請法院裁定許可對發票人強制執行係屬非訟事
    件，此項聲請之裁定及抗告法院之裁定，僅依非訟事件程序
    ，以審查強制執行許可與否，並無確定實體上法律關係存否
    之效力，如發票人就票據債務之存否有爭執時，應由發票人
    提起確認之訴，以資解決（最高法院56年台抗字第714號、5
    7年台抗字第76號著有判例可資參照）。
二、本件抗告意旨略以：原裁定所示本票（下稱系爭本票）發票
    日為民國93年5月20日，相對人迄97年7月10日始聲請裁定准
    予強制執行，顯已罹於票據法第22條第1項規定之消滅時效
    ，是相對人不得對抗告人行使票據權利；又抗告人因債務問
    題已於97年6月23日向臺灣板橋地方法院依消費者債務清理
    條例聲請更生，系爭本票裁定將有使抗告人無法繼續進行更
    生程序之虞，為此聲請廢棄本票裁定等語。
三、經查，本件相對人主張其執有抗告人為發票人之系爭本票1
    紙，並免除作成拒絕證書，詎於97年3月6日經提示末獲付款
    ，依票據法第123條聲請裁定許可強制執行等情，已據提出
    本票1紙為證，原裁定予以准許，即無不合。抗告人抗告意
    旨辯稱系爭本票已罹於時效，相對人不得對抗告人行使票據
    權利云云即使屬實，亦為實體上之爭執，依前開說明，應由
    抗告人另行提起訴訟，以資解決，本件非訟程序不得加以審
    究。另抗告人所為更生之聲請，不僅尚未經管轄法院裁定准
    許，縱管轄法院裁定予以准許，亦僅生相對人應依更生程序
    行使其權利之效力，相對人不因抗告人聲請更生而喪失依法
    取得執行名義之權利。從而，抗告意旨指摘原裁定不當，求
    予廢棄，為無理由，應予駁回。
四、依非訟事件法第46條、第21條第2項、第24條第1項、民事訴
    訟法第495條之1第1項、第449條第1項、第78條，裁定如主
    文。
中    華    民    國    97    年    9     月    9     日
                  民事第六庭審判長法  官  劉坤典
                                  法  官  黃柄縉
                                  法  官  劉又菁
本裁定不得抗告。
以上為正本係照原本作成。
中    華    民    國    97    年    9     月    9    日
                                  書記官  潘惠梅


司法院資訊處製作；財團法人民間司法改革基金會備份。
